最高法院刑事裁定　　　　　　　　　　111年度台抗字第665號
抗　告　人　包珠慧
 
 
上列抗告人因偽造有價證券等罪案件，不服臺灣高等法院臺中分
院中華民國111年4月12日駁回聲請再審之裁定（111 年度聲再字
第92號），提起抗告，本院裁定如下：
    主  文
抗告駁回。
    理  由
壹、偽造有價證券部分
一、本件抗告人包珠慧因原審法院110年度上訴字第890號刑事確
    定判決（下稱原判決，抗告人不服該判決，提起第三審上訴
    ，經本院以111年度台上字第632號判決從程序予以駁回），
    關於偽造有價證券，依刑事訴訟法第420 條第1項第6款規定
    聲請再審，其聲請意旨略如原裁定理由一所載。
二、原裁定針對聲請意旨所列「和解書」之新事證，何以並非上 
    開規定所稱足以動搖原確定判決認定事實之新事實或新證據
    ，詳為論述，而同一罪名之有無加減刑罰之原因者，僅足影
    響科刑範圍而罪質不變，即與「罪名」無關，非屬刑事訴訟
    法第420 條第1項第6款所指「輕於原判決所認罪名」之範圍
    ，而與該款所規定得聲請再審之事由顯然不合。可知再審聲
    請人雖以與被害人達成和解，足以影響犯罪後態度之量刑為
    由聲請再審，然與「罪名」之變更無關。而以此部分聲請再
    審意旨所述及提出之證據資料，與刑事訴訟法第420條第1項
    第6 款之規定不符，其聲請顯無理由，而予駁回。經核於法
    並無違誤。
三、抗告意旨僅泛言其未偽造有價證券，仍主張上開和解書係符
    合再審之新證據，指摘原裁定關於該部分為不當，抗告時另
    提出再審證據二所示之文書、再審證據三聲請傳訊證人陳美
    勲。依上所述，抗告意旨就原裁定已為論駁之事項，徒憑己
    意，再為爭辯，為無理由，應予駁回。至抗告人提起抗告時
    ，始另主張新事實並提出新證據部分於抗告程序無從審酌，
    附此說明。
貳、詐欺取財部分
一、按不得上訴於第三審法院之案件，其第二審法院所為裁定，
    不得抗告，刑事訴訟法第405條定有明文。又同法第376條第
    1 項各款所規定之案件，經第二審判決者，除第二審法院係
    撤銷第一審法院所為無罪、免訴、不受理或管轄錯誤之判決
    ，並諭知有罪之判決，被告或得為被告利益上訴之人得提起
    上訴外，其餘均不得上訴於第三審法院，為該條項所明定。
二、本件抗告人對於詐欺取財部分聲請再審，經查原審法院係維
    持第一審論處抗告人詐欺取財罪刑之判決，駁回其該部分在
    第二審之上訴。此部分係屬刑事訴訟法第376 條第1項第4款
    所定不得上訴於第三審法院之案件。抗告人此部分聲請再審
    ，既經第二審法院裁定駁回，依前揭規定，此部分即屬不得
    抗告，抗告人對之提起抗告，為不合法，應予駁回。又得否
    抗告係依據法律規定，不因原裁定正本末記載「如不服本裁
    定，應於裁定送達後10日內……提出抗告狀」等詞而有異，
    附此敘明。
據上論結，應依刑事訴訟法第412條、第411條前段，裁定如主文
。
中    華    民    國   111    年    5     月    25    日
                  刑事第六庭審判長法  官  李  英  勇  
                                  法  官  楊  智  勝  
                                  法  官  吳  冠  霆  
                                  法  官  邱  忠  義  
                                  法  官  洪  兆  隆  
本件正本證明與原本無異
                                  書記官
中    華    民    國   111    年    5     月    26    日